臺灣桃園地方法院刑事裁定　　　　　　　96年度聲字第1531號
聲　請　人　臺灣桃園地方法院檢察署檢察官
被　　　告　甲○○
上聲請人因被告違反毒品危害防制條例案件聲請單獨宣告沒收（
96年度聲沒字第355 號），本院裁定如下：
    主  文
海洛因（合計淨重伍拾玖點玖陸公克）、甲基安非他命（含包裝
袋貳只合計總重貳點伍肆柒公克）均沒收銷燬之。
其餘聲請駁回。
    理  由
一、本件被告甲○○行為後刑法於民國94年1 月7 日修正公布，
    並於95年7 月1 日施行，就有關違禁物得單獨宣告沒收之規
    定，新舊法之規定尚無不同，僅由修正前第40條但書，於修
    正後移列至第40條第2 項，且沒收僅屬單純執行事項，非關
    於刑罰權規範事項，自無比較新舊法之問題，逕適用裁判時
    之法律，核先敘明。按查獲之第1 、2 級毒品及專供製造或
    施用第1 、2 級毒品之器具，不問屬於犯人與否，均沒收銷
    燬之，毒品危害防制條例第18條第1 項前段定有明文。又違
    禁物不問屬於犯罪行為人與否沒收之，且得單獨宣告沒收，
    刑法第38條第1 項第1 款、第2 項、第40條第2 項分別定有
    明文。
二、本件聲請意旨略以：被告甲○○因施用毒品案件，經臺灣桃
    園地方法院以95年度毒聲字第168 號裁定令入勒戒所觀察、
    勒戒，於95年3 月14日因無繼續施用毒品之傾向，經臺灣桃
    園地方法院檢察署檢察官以94年毒偵字第6107號、94年度偵
    字第21660 號、95年毒偵字第783 號不起訴處分確定在案，
    前開分別由桃園縣政府警察局扣案被告持有之海洛因7 包（
    淨重約59.96 公克，該署94年度毒偵字第6107號）由臺灣桃
    園女子監獄扣案被告持有之甲基安非他命1 包（含塑膠袋毛
    重2.224 公克，該署94年度偵字第21660 號）及由臺北縣政
    府警察局三重分局扣案被告持有之海洛因4 包（淨重約9.73
    公克，該署95年度毒偵字第783 號）、甲基安非他命1 包 (
    含塑膠袋毛重0.323 公克，該署95年度毒偵字第783 號），
    均屬違禁物，依法聲請宣告沒收等語。
三、經查，下列被告為警查扣之物經送鑑驗結果如下：
（一）94年10月31日桃園縣政府警察局查扣之白粉7 包（即臺灣
      桃園地方法院檢察署94年度毒偵字第6107號偵查卷卷附94
      年度保管字第8219號扣案物），經法務部調查局檢驗結果
      ，確含第1 級毒品海洛因成分，合計淨重59.96 公克，空
      包裝重3.77公克，有該局95年1 月10日（聲請書誤載為94
      年11月1 日）調科壹字第080010434 號鑑定書1 紙在卷可
      憑。
（二）94年11月2 日灣桃園女子監獄查扣之白色或無色透明結晶
      或結晶性粉末1 包（即臺灣桃園地方法院檢察署94年度偵
      字第21660 號偵查卷卷附94年度安保管字第1889號扣案物
      ），經行政院衛生署管制藥品管理局檢驗結果，確含第2
      級毒品甲基安非他命成分，含塑膠袋毛重2.224 公克，有
      該局95年2 月10日（聲請書誤載為95年1 月10日）管檢字
      第0950000393號鑑定書1 紙在卷可佐。
（三）95年2 月7 日臺北縣政府警察局三重分局查扣白色或無色
      透明結晶或結晶性粉末1 包（即臺灣桃園地方法院檢察署
      95年度毒偵字第783 號偵查卷卷附95年度安保管字第15 7
      號扣案物），經行政院衛生署管制藥品管理局檢驗結果，
      確含第2 級毒品甲基安非他命成分，含塑膠袋毛重0.323
      公克，有該局95年3 月17日（聲請書誤載為95年2 月20日
      ）管檢字第0950001932號鑑定書1 紙在卷可稽。
（四）綜上，前開扣案海洛因、安非他命分屬第1 級、2 級毒品
      ，應依毒品危害防制條例第18條第1 項前段之規定沒收銷
      燬之。另 (二)、 (三)所示甲基安非他命之外包裝袋2 個
      ，因有甲基安非他命沾附其上而一併秤重，顯見二者無法
      析離，故該等外包裝2 個，與其內甲基安非他命，不論屬
      於犯人與否，均一併沒收銷燬之。至（一）所示所海洛因
      之外包裝袋11只，既可單獨秤重，應無難以析離而無法個
      別宣告沒收之情事（參最高法院92年度臺上字第6911號判
      決意旨），而前開11只包裝袋非屬違禁物或專科沒收之物
      ，自不就此為單獨沒收之諭知。
三、至95年2 月7 日臺北縣政府警察局三重分局查扣之白粉7 包
    （即臺灣桃園地方法院檢察署95年度毒偵字第783 號偵查卷
    卷附95年度保管字第866 號扣案物），經法務部調查局檢驗
    結果，其中4 包確含第1 級毒品海洛因成分，合計淨重9.73
    公克，空包裝總重1.22公克，有該局95年4 月7 日調科壹字
    第080010919 號（聲請書誤載為95年2 月7 日第0000000000
    號）鑑定書1 紙在卷可按，自屬第1 級毒品。然被告於當日
    為警查獲後，另因涉犯於94年12月10日販賣第1 級毒品海洛
    因、於94年11、12月間轉讓第1 級毒品海洛因，經檢察官以
    95年度偵字第4557號、第12803 號提起公訴，現由本院以95
    年度訴字第1663號審理中，且起訴書亦以前開海洛因為該案
    之證據方法，並請求宣告沒收，有前開起訴書、臺彎高等法
    院被告前案紀錄表1 份在卷可按，則該等海洛因既為該案之
    應沒收之扣押證物，自不宜於此先行單獨沒收，聲請人此部
    分所請，尚有未洽，應予駁回。
四、爰依刑事訴訟法第220 條，修正後刑法第40條第2 項，毒品
    危害防制條例第18條第1 項前段，裁定如主文。
中　　華　　民　　國　　96　　年　　6 　　月　　29　　日
                        刑事第九庭法  官  何燕蓉
以上正本證明與原本無異。
如不服本裁定，應於裁定送達後5 日內向本院提出抗告狀。
　　　　　　　　　　　　    　　　書記官　許弘樺
中　　華　　民　　國　　96　　年　　7 　　月　　5 　　日
